臺灣高雄地方法院刑事判決　　　　　　　　　　　　　九十三年度訴字第九三一號
　　公　訴　人　臺灣高雄地方法院檢察署檢察官
　　被　　　告　甲○○
右列被告因違反槍砲彈藥刀械管制條例案件，經檢察官提起公訴（九十二年度偵字第
二二一七九號），嗣因被告就被訴事實為有罪之陳述，經本院合議庭裁定由受命法官
獨任適用簡式審判程序審理，本院判決如左：
    主  文
甲○○未經許可，持有可發射子彈具有殺傷力之兩節式土造鋼管槍，處有期徒刑壹年
貳月，併科罰金新臺幣肆萬元，罰金如易服勞役，以新臺幣玖佰元即銀元參佰元折算
壹日，緩刑肆年，緩刑期內付保護管束。
扣案兩節式土造鋼管槍壹枝（槍枝管制編號：0000000000號）沒收。
    事  實
一甲○○明知槍砲為管制物品，非經中央主管機關許可，不得持有，竟基於非法持有
  槍枝之犯意，於民國九十二年十一月一日晚上十時許，未經許可而無故持有可發射
  子彈具有殺傷力之兩節式土造鋼管槍一枝（槍枝管制編號：0000000000
  號），並以衣服掩飾攜帶至高雄市新興區○○○路七三號之瑞谷飯店，欲找在該飯
  店三０一室內之郝鈞杰，嗣為郝鈞杰之友人陳彥勳在瑞谷飯店樓下發現，即時通知
  郝鈞杰，並由郝鈞杰報警，經警於同日晚上十時三十分許到場後，在瑞谷飯店三０
  一室前電梯旁垃圾桶內，查扣上開兩節式土造鋼管槍，再調閱瑞谷飯店監視錄影帶
  而查獲上情。
二案經高雄市政府警察局新興分局報告偵辦。
    理  由
一按本件被告甲○○所犯係死刑、無期徒刑、最輕本刑為三年以上有期徒刑以外之罪
  ，其於準備程序就前揭被訴事實為有罪之陳述，經受命法官告知簡式審判程序之旨
  ，並聽取其與公訴人之意見後，本院認無不得或不宜改依簡式審判程序進行之情事
  ，依刑事訴訟法第二百七十三條之一第一項、第二百八十四條之一規定，裁定本件
  由受命法官獨任進行簡式審判程序，合先敘明。
二右揭犯罪事實，業據被告甲○○於本院審理中坦承不諱，核與證人陳彥勳、郝鈞杰
  二人於警詢及偵查中證述發現被告攜帶槍枝及報案經過，及證人即查獲警員賴巍峰
  於偵查中證述之查獲經過均相符，並有上開兩節式土造鋼管槍扣案可證，及瑞谷飯
  店監視錄影帶翻拍照片六紙附卷可稽。又扣案槍枝經送驗鑑定結果，認係兩節式土
  造鋼管槍，以打擊底火（藥）引爆子彈內火藥為發射動力，機械性能良好，可擊發
  適用子彈（12gauge之霰彈），具有殺傷力，亦有內政部警政署刑事警察局九十三
  年一月二十七日刑鑑字第０九二０二二三四九一號槍彈鑑定書一份在卷足憑。綜上
  足認，被告前揭自白與事實相符，應堪採為論罪之依據。本案事證明確，被告右揭
  犯行，堪以認定。
三核被告甲○○所為，係犯槍砲彈藥刀械管制條例第十一條第四項之未經許可持有可
  發射子彈具有殺傷力之兩節式土造鋼管槍罪。爰審酌被告非法持有槍枝，並攜帶至
  飯店內，影響社會治安及周遭之人人身安全，本不宜寬貸，惟念其年僅十九歲，一
  時失慮而為本件犯行，並未持槍為其他不法行為，且犯後已坦承犯行，態度良好，
  深具悔意等一切情狀，量處如主文所示之刑，及就罰金部分諭知易服勞役之折算標
  準。又被告前未曾受有期徒刑以上刑之宣告，有臺灣高等法院被告全國前案紀錄表
  一份附卷可參，經此偵、審程序，當知所警惕，信無再犯之虞，本院認所宣告之刑
  以暫不執行為適當，爰諭知緩刑四年，以啟自新。又為使被告有正確之法律觀念並
  提供必要之協助及督促，且依其智識、年齡，及所犯情節認有加以追蹤觀護之必要
  ，併依刑法第九十三條第一項之規定，宣告緩刑期內付保護管束，俾由地方法院檢
  察署之觀護人予以適當之督促，並發揮附條件緩刑制度之立意及避免短期自由刑執
  行所肇致之弊端，以觀後效。扣案兩節式土造鋼管槍一枝（槍枝管制編號：000
  0000000號），係槍砲彈藥刀械管制條例第四條第一項第一款所規定之槍砲
  ，屬違禁物，爰依刑法第三十八條第一項第一款規定，不問屬於犯人與否，予以宣
  告沒收。
據上論斷，應依刑事訴訟法第二百七十三條之一第一項、第二百八十四條之一、第二
百九十九條第一項前段，槍砲彈藥刀械管制條例第十一條第四項，刑法第十一條前段
、第四十二條第二項、第七十四條第一款、第九十三條第一項、第三十八條第一項第
一款，罰金罰鍰提高標準條例第二條，現行法規所定貨幣單位折算新臺幣條例第二條
，判決如主文。
本案經檢察官乙○○到庭執行職務。
中      華      民      國    九十三    年      五      月    二十四    日
                                  臺灣高雄地方法院刑事庭
                                      法  官 王雅苑
右正本證明與原本無異。
如不服本判決，應於判決送達後十日內，向本院提出上訴狀。
                                      書記官 黃琬婷
中      華      民      國    九十三    年      五      月    二十四    日
附錄法條：
槍砲彈藥刀械管制條例第十一條
未經許可，製造、販賣或運輸第四條第一項第一款所稱其他可發射金屬或
子彈具有殺傷力之各式槍砲者，處五年以上有期徒刑，併科新臺幣一千萬
元以下罰金。
未經許可，轉讓、出租或出借前項所列槍砲者，處三年以上十年以下有期
徒刑，併科新臺幣七百萬元以下罰金。
意圖供自己或他人犯罪之用，而犯前二項之罪者，處無期徒刑或七年以上
有期徒刑，併科新臺幣一千萬元以下罰金。
未經許可，持有、寄藏或意圖販賣而陳列第一項所列槍砲者，處一年以上
七年以下有期徒刑，併科新臺幣七百萬元以下罰金。
第一項至第三項之未遂犯罰之。
